臺灣高雄地方法院刑事判決　　　　　　　　　　　　九十三年度訴字第三四○一號
　　公　訴　人　臺灣高雄地方法院檢察署檢察官
　　被　　　告　乙○○　男　三.
右列被告因違反毒品危害防制條例案件，經檢察官提起公訴（九十三年度毒偵字第五
九四二號），嗣本院訊問被告後，因被告自白犯罪，經詢問公訴人及被告意見後，本
院合議庭裁定改由受命法官獨任進行簡式審判程序，本院判決如左：
    主  文
乙○○施用第一級毒品，處有期徒刑陸月，如易科罰金，以佰元折算壹日。扣案之
海洛因壹包（含包裝袋，驗後淨重零點零七公克，空包裝點壹陸公克）沒收銷燬之。
    事  實
一、乙○○前因施用毒品案件，經依本院以民國九十二年度毒聲字第八二六裁定送觀
    察、勒戒後，認無繼續施用毒品之傾向，於九十二年二月二十七日執行完畢釋放
    ，由臺灣高雄地方法院檢察署檢察官於九十二年二月二十六日，以九十二年度毒
    偵字第一○○四號為不起訴處分確定。詎仍不知戒絕毒品，於觀察、勒戒執行完
    畢釋放後五年內，復基於施用第一級毒品海洛因之犯意，於九十三年十月二日某
    時許，在高雄市○○區○○街九六號住處，以將第一級毒品海洛因摻入香煙內吸
    食之方式，施用第一級毒品海洛因一次，嗣於九十三年十月三日下午三時五十八
    分許，為警在高雄縣鳳山市○○○○○路南下機車道三百公尺處臨檢查獲，並扣
    得第一級毒品海洛因一包（含包裝袋，驗後淨重○‧○七公克，空包裝重○‧一
    六公克），經採集其尿液送驗結果確呈嗎啡陽性反應，始查悉上情。
二、案經高雄縣政府警察局鳳山分局報請臺灣高雄地方法院檢察署檢察官偵查起訴，
    嗣本院訊問被告後，因被告自白犯罪，經詢問公訴人及被告意見後，乃裁定由受
    命法官獨任進行簡式審判程序。
    理  由
一、本件被告乙○○所犯係死刑、無期徒刑、最輕本刑為三年以上有期徒刑以外之罪
    ，其於準備程序中就被訴事實為有罪之陳述，經本院告知簡式審判程序之旨，並
    聽取公訴人及被告之意見後，合議庭裁定由受命法官獨任進行簡式審判程序，合
    先敘明。
二、右揭犯罪事實，業據被告坦承不諱，且被告於前揭時、地經警查獲後，所採集之
    尿液送鑑定結果呈嗎啡陽性反應，有高雄縣政府衛生局九十三年十月八日九三煙
    檢字第二二八五號煙毒尿液檢驗成績書、高雄縣政府警察局鳳山分局九十三年度
    查獲毒品嫌犯尿液流程管制清冊、高雄醫學大學附設中和紀念醫院濫用藥物尿液
    檢驗報告各一份在卷可稽。且扣案之白色粉末一包（含包裝袋，驗後淨重○‧○
    七公克，空包裝重○‧一六公克）經送驗結果，確含有第一級毒品海洛因成分，
    有法務部調查局調科壹字第二二○○一八三八九號鑑定通知書一份在卷可參。則
    被告自白核與事實相符，是被告施用第一級毒品海洛因之犯行，堪以認定。
三、論罪科刑部分：
  (一)按犯毒品危害防制條例第十條之罪，經觀察勒戒後，認無繼續施用毒品之傾向者
    ，應由檢察官為不起訴處分。經觀察勒戒或強制戒治執行完畢釋放後，五年內再
    犯第十條之罪，依九十二年一月九日修正施行之毒品危害防制條例第二十三條第
    二項規定意旨，應由檢察官偵查起訴。
  (二)查被告前因施用毒品案件，經依本院以九十二年度毒聲字第八二六裁定送觀察、
    勒戒後，認無繼續施用毒品之傾向，於九十二年二月二十七日執行完畢釋放，由
    臺灣高雄地方法院檢察署檢察官於九十二年二月二十六日，以九十二年度毒偵字
    第一○○四號為不起訴處分確定，有卷附前揭不起訴處分書、臺灣高雄地方法院
    檢察署刑案資料查註紀錄表、臺灣高等法院被告全國前案紀錄表各一份可按。又
    被告於強制戒治執行完畢釋放後，五年內再犯本件毒品危害防制條例第十條第一
    項之罪，是依前開說明，自應依法論科。
  (三)按海洛因為毒品危害防制條例所稱之第一級毒品，此觀諸該條例第二條第二項第
    一款甚明，被告施用上開毒品，核其所為，係違反毒品危害防制條例第十條第一
    項施用第一級毒品罪。被告持有第一級毒品之低度行為，應為施用毒品之高度行
    為所吸收，不另論罪。爰審酌被告經觀察、勒戒後，均未戒絕毒品，另再施用毒
    品，顯見其自制力不足，無法擺脫毒品，故應藉由刑罰之執行，以收教化之功能
    ，並參以被告犯後坦承施用毒品之犯行，所犯係自傷行為，尚未害及他人等一切
    情狀，量處如主文所示之刑，並諭知易科罰金之折算標準。扣案之白色粉末一包
    （含包裝袋，驗後淨重○‧○七公克，空包裝重○‧一六公克）經送驗結果，確
    含有第一級毒品海洛因成分，為違禁物，不問何人所有，應依毒品危害防制條例
    第十八條第一項前段規定，沒收銷燬之（包裝袋部分，因與毒品難以析難，應一
    體視同毒品，並沒收銷毀之；另送驗如有耗損，因已滅失，爰不沒收銷燬之。）
    。
據上論斷，依刑事訴訟法第二百七十三條之一第一項、第二百九十九條第一項前段，
毒品危害防制條例第十條第一項、第十八條第一項前段，刑法第十一條、第四十一條
第一項前段，罰金罰鍰提高標準條例第二條，判決如主文。
本案經檢察官甲○○到庭執行職務。
中      華      民      國      九十四    年    三      月    十五　    日
                                臺灣高雄地方法院刑事第十三庭
                                    法  官  陳  月  雯
右正本證明與原本無異。
如不服本判決，應於判決送達後十日內，向本院提出上訴狀。
                                    書記官  林  佳  蓉
中      華      民      國      九十四    年    三      月    十六　    日
附錄本判決論罪科刑所依據之法條：
毒品危害防制條例第十條第一項
施用第一級毒品者，處六月以上五年以下有期徒刑。
